it: Taglio della testata: Conico; Cilindrico; Onda; Taglio a Z; Altro
fi: Puskuliitosleikkaus: Kartiomainen; Lieriömäinen; Aalto; Z-leikkaus; Muu
bg-BG: Отвор на мундщука на флейтата: Коничен; Цилиндричен; Вълна; Z-образен разрез; Други
th: ตัดข้อต่อศีรษะ: ทรงกรวย; ทรงกระบอก; คลื่น; ตัดแบบ Z; อื่นๆ
hu: Fejrész vágása: Kúp; Henger; Hullám; Z alakú; Egyéb
ro-RO: Decupaj articulație: Conic; Cilindric; Ondulat; În Z; Altele
es: Corte de cabezal: Cónico; Cilíndrico; Onda; Corte en Z; Otros
tr: Başlık Kesimi: Konik; Silindirik; Dalga; Z kesim; Diğer
sk-SK: Rez hlavového spoja: Kónický; Valcový; Vlna; Výrez v tvare Z; Iné
ru: Срез головки флейты: Конический; Цилиндрический; Волна; Z-cut; Другой
el: Κόψιμο επιστομίου: Κωνικός; Κυλινδρικό; Κυματιστή; Κόψιμο Ζ; Άλλο
lt-LT: Galvutės pjūvis: Kūginė; Cilindrinė; Bangelė; Z pjūvis; Kita
pl: Przecięcie łącznika czołowego: Stożkowaty; Cylindryczne; Fala; Z-cut; Inne
en: Headjoint cut: Conical; Cylindrical; Wave; Z-cut; Other
sl-SI: Oblika glave flavte: Zožan; Cilindričen; Valovit; Z-izrez; Drugo
de: Kopfstückschnitt: Konisch; Zylindrisch; Welle; Z-Schnitt; Sonstiges
nl: Koppelstuksnede: Conisch; Cilindrisch; Golf; Z-snede; Andere
zh-CN: 头管部切割: 锥形; 圆柱形; 波浪; Z 形切割; 其他
pt-BR: Corte da embocadura: Cônico; Cilíndrico; Ondulado; Corte Z; Outro
pt-PT: Corte de junta da cabeça: Cónico; Cilíndrico; Onda; Corte em Z; Outro
da: Hovedledsskæring: Konisk; Cylindrisk; Bølge; Z-snit; Andet
ja: ヘッドジョイントのカット: 円錐形; 円筒形; ウェーブ; Zカット; その他
fr: Embouchure: Conique; Cylindrique; Ondulé; Coupe en Z; Autre
zh-TW: 笛頭樣式: 圓錐型; 圓柱形; 波形; Z 型切割; 其他
sv: Munstycke: Konisk; Cylindriskt; Våg; Z-cut; Övrigt
hr-HR: Vrsta glave: Konusni; Cilindrični; Valoviti; Z-zglob; Ostalo
nb: Hodeplatedel: Konisk; Sylindrisk; Bølge; Z-cut; Annet
vi: Đường cắt khớp đầu: Hình nón; Hình trụ; Gợn sóng; Cắt chữ Z; Khác
cs: Tvar náustku: Kónický; Válcový; Vlna; Z řez; Jiné
ko: 헤드조인트 컷: 코니컬; 원통형; 웨이브; Z컷; 기타